【裁判字號】    97,訴,216
【裁判日期】    970509
【裁判案由】    毒品危害防制條例
【裁判全文】
臺灣基隆地方法院刑事判決               97年度訴字第216號
公  訴  人  臺灣基隆地方法院檢察署檢察官
被      告  丁○○
                    現於臺灣基隆監獄基隆分監
指定辯護人  本院公設辯護人丙○○
上列被告因違反毒品危害防制條例案件，經檢察官提起公訴（97
年度毒偵字第61號），並經本院合議庭裁定由受命法官獨任進行
簡式審判程序後，檢察官聲請改依協商程序而為判決，本院判決
如下：
    主  文
丁○○施用第一級毒品，處有期徒刑柒月。又施用第二級毒品，
處有期徒刑月。應執行有期徒捌月。
    事實及理由
一、犯罪事實：本件犯罪事實除更正「於96年10月15日上午11時
    10分許為警採尿時間回溯前24小時及96小時內某時許，在不
    詳處所，以不詳方式，非法施用第一級毒品海洛因及第二級
    毒品安非他命各1 次」為「於96年10月15日上午，在基隆市
    ○○路193 號底層住處，以將第一級毒品海洛因置入注射針
    筒內施打血管之方式，施用第一級毒品海洛因1 次。又於同
    日上午，在同址，以將第二級毒品安非他命置入吸食器內點
    火吸取煙霧之方式，施用第二級毒品安非他命1 次」外，均
    引用檢察官起訴書所載（如附件）。
二、證據：
  (一)被告於96年10月15日在基隆市警察局第四分局中華路派出所
    之警詢筆錄。
  (二)基隆市警察局第四分局偵辦毒品案件尿液檢體對照表。
  (三)臺灣尖端先進生技醫藥股份有限公司96年10月24日之濫用藥
    物檢驗報告。
  (四)臺灣高等法院被告前案紀錄表。
三、論罪及科刑：
  (一)本件經檢察官與被告於審判外達成協商之合意且被告已認罪
    ，其合意內容為：「被告施用第一級毒品海洛因1 次之行為
    ，願受有期徒刑7 月之科刑宣告；其施用第二級毒品安非他
    命1次之行為，願受有期徒刑3月之科刑宣告；上開2 罪，被
    告願受應執行有期徒刑8 月之科刑宣告。」經查，檢察官與
    被告上開協商合意並無刑事訴訟法第455條之4第1 項所列情
    形之一，檢察官聲請改依協商程序而為判決，本院爰不經言
    詞辯論，於協商合意範圍內為協商判決。
  (二)被告施用第一級毒品海洛因、第二級毒品安非他命前後持有
    第一級毒品海洛因、第二級毒品安非他命之低度行為，應為
    其施用第一級、第二級毒品之高度行為所吸收，均不另論罪
    。
四、應適用之法條：刑事訴訟法第273條之1第1項、第455 條之2
    第1項、第455條之4第2項、第455條之8、第454條第2項，毒
    品危害防制條例第10條第1項、第2項，刑法第11條前段、第
    第51條第5款。
五、本判決除有刑事訴訟法第455條之4第1項第1款、第2款、第4
    款、第6款、第7款所定情形之一， 或違反同條第2項規定者
    外，不得上訴。
六、如有前項除外情形，而不服本件判決，得自收受判決送達之
    日起10日內，向本院提出上訴書狀，上訴於第二審法院。
本案經檢察官甲○○到庭執行職務。
中    華    民    國    97    年    5     月    9     日
                  刑事第一庭法  官  王福康
以上正本證明與原本無異。
本判決除有刑事訴訟法第455條之4第1項第1款、第2款、第4款、
第6款、第7款所定情形之一，或違反同條第2項規定者外，不得
上訴。
如有前揭除外情形，對於本件判決如有不服，應於收受送達後10
日內，向本院提出上訴書狀，上訴於臺灣高等法院，並按他造當
事人之人數附具繕本。
中    華    民    國    97    年    5     月    9     日
                            書記官  彭淑芳
【附錄論罪法條】
毒品危害防制條例第10條：
    施用第一級毒品者，處6月以上5年以下有期徒刑。
    施用第二級毒品者，處3年以下有期徒刑。
【附件】
臺灣基隆地方法院檢察署檢察官起訴書
                                      97年度毒偵字第61號
    被      告  丁○○  女  27歲（民國○○年○○月○○日生）
                        住基隆市○○區○○路193號底層
                        身分證統一編號：Ｚ000000000號
上列被告因違反毒品危害防制條例案件，業經偵查終結，認為應
提起公訴，茲將犯罪事實及證據並所犯法條分敘如下：
        犯罪事實
一、丁○○前因2次施用第二級毒品安非他命案件，經觀察、勒
    戒後，均認無繼續施用毒品之傾向，分別於民國91年3 月11
    日、93年10月29日執行完畢釋放出所，並由臺灣臺中地方法
    院檢察署及本署檢察官於91年3月8日、93年10月27日，分別
    以91年度毒偵字第592 號及93年度毒偵緝字第97號為不起訴
    之處分。又因施用第一級毒品海洛因及第二級毒品安非他命
    案件，由本署檢察官提起公訴，經臺灣基隆地方法院於96年
    12月3日，以96年度訴字第452號判決，經減刑後各判處有期
    徒刑3月、1月，應執行有期徒刑3 月又15日確定（尚未執行
    ）。復因分別施用第一級毒品海洛因及第二級毒品安非他命
    案件，由臺灣桃園地方法院檢察署檢察官於96年11月26日，
    以96年度毒偵字第6381號提起公訴，現由臺灣桃園地方法院
    審理中（尚未判決）。詎其仍不知悔改，於前揭觀察、勒戒
    執行完畢5 年內，又分別基於施用第一級毒品海洛因及第二
    級毒品安非他命之犯意，於96年10月15日上午11時10分許為
    警採尿時間回溯前24小時及96小時內某時許，在不詳處所，
    以不詳方式，非法施用第一級毒品海洛因及第二級毒品安非
    他命各1次。嗣於同月15日上午11時5分許，因另案通緝，為
    警在基隆市○○區○○路193 號底層住處查獲，經其同意為
    警採集其尿液送驗，結果呈嗎啡、安非他命及甲基安非他命
    陽性反應，始查悉上情。
二、案經基隆市警察局第四分局報告偵辦。
        證據並所犯法條
一、證據清單及待證事實：
┌──┬────────┬──────────────┐
│編號│證據清單        │待證事實                    │
├──┼────────┼──────────────┤
│一  │基隆市警察局第四│被告於96年10月15日上午11時10│
│    │分局偵辦毒品案件│分許經警採集其尿液送驗，結果│
│    │尿液檢體對照表、│呈嗎啡、安非他命及甲基安非他│
│    │臺灣尖端先進生技│命陽性反應，證明被告於前揭採│
│    │醫藥股份有限公司│尿時間回溯前24小時及96小時內│
│    │96年10月24日濫用│某時許，確有分別施用第一級毒│
│    │藥物檢驗報告書各│品海洛因及第二級毒品安非他命│
│    │1紙。           │之事實。                    │
├──┼────────┼──────────────┤
│三  │最高法院96年度第│本件被告分別施用第一級毒品海│
│    │九次刑事庭會議紀│洛因及第二級毒品安非他命之行│
│    │錄。            │為與本署96年度毒偵字第955、1│
│    │                │204號及臺灣桃園地方法院檢察 │
│    │                │署96年度毒偵字第6381號起訴書│
│    │                │被告分別施用第一級毒品海洛因│
│    │                │及第二級毒品安非他命之行為，│
│    │                │不符合接續犯、集合犯要件，應│
│    │                │予一罪一罰。                │
├──┼────────┼──────────────┤
│四  │本署91年度毒偵字│被告有如事實欄所載之施用毒品│
│    │第592號、93年度 │紀錄。                      │
│    │毒偵緝字第97號不│                            │
│    │起訴處分書、96年│                            │
│    │度毒偵字第995、1│                            │
│    │204號起訴書、臺 │                            │
│    │灣桃園地方法院檢│                            │
│    │察署96年度毒偵字│                            │
│    │第6381號起訴書、│                            │
│    │本署刑案資料查註│                            │
│    │紀錄表、全國施用│                            │
│    │毒品案件紀錄表、│                            │
│    │法務部全國檢察官│                            │
│    │線上查詢刑案人犯│                            │
│    │在監所最新資料報│                            │
│    │號表各1份。     │                            │
└──┴────────┴──────────────┘
二、核被告所為，係違反毒品危害防制條例第10條第1項之施用
    第一級毒品罪及第10條第2 項之施用第二級毒品罪等罪嫌。
    被告所犯上揭2 罪，犯意個別、行為互殊，請予分論併罰。
三、依毒品危害防制條例第23條第2項、刑事訴訟法第251條第1
    項提起公訴。
    此致
臺灣基隆地方法院
中    華    民    國    97    年    1     月    17    日
                              檢 察 官  乙 ○ ○
本件正本證明與原本無異
中    華    民    國    97    年    1     月    23    日
                              書 記 官  王 建 龍
所犯法條：
毒品危害防制條例第10條
    施用第一級毒品者，處 6 月以上 5 年以下有期徒刑。
    施用第二級毒品者，處 3 年以下有期徒刑。


司法院資訊處製作；財團法人民間司法改革基金會備份。
